臺灣板橋地方法院刑事判決　　　　　　　99年度訴字第3514號
公　訴　人　臺灣板橋地方法院檢察署檢察官
被　　　告　00000000A.
指定辯護人　本院公設辯護人湯明純　
上列被告因妨害性自主案件，經檢察官提起公訴（99年度偵字
第16643號），本院判決如下：
    主  文
00000000A對於未滿十四歲之女子，違反其意願而為猥褻之行為，
處有期徒刑參年拾月；又對於未滿十四歲之女子，違反其意願而
為猥褻之行為，處有期徒刑參年拾月；又對於未滿十四歲之女子
，違反其意願而為猥褻之行為，處有期徒刑參年拾月。應執行有
期徒刑陸年陸月。
    事  實
一、00000000A （以下稱B 男）係代號00000000之女童（民國88
    年6 月生，其真實姓名年籍資料詳卷，以下稱A 女）之堂叔
    ，先前亦曾同居一處，其2 人具家庭暴力防治法第3 條第2
    款、第4 款所稱之家庭成員關係，此間因A 女之父（真實姓
    名年籍資料均詳卷）於95年11月9 日入監服刑，B 男乃經常
    出入A 女位於臺北縣三峽鎮（現已改制為新北市三峽區○○
    ○路之住處（地址詳卷），並偶爾寄宿於該處，詎其明知A
    女係未滿14歲之女子，竟基於強制猥褻之各別犯意，自95年
    12 月 底起至96年6 月初之期間內某時，在A 女之上開住處
    內，趁A 女之母即代號00 000000B（其真實姓名年籍資料均
    詳卷，以下稱A 母）外出工作，僅有A 女及其兄（其真實姓
    名年籍資料詳卷，以下稱C 男）在家之機會，單獨招喚A 女
    進入上開住處之置物房間後，旋即要求A 女將房門反鎖，並
    將A 女抱至其大腿上，不顧A 女之推阻，乃持續隔著衣褲以
    手撫摸A 女之胸部及下體等處，並命A 女不得將此事告知他
    人，以此違反A 女意願之方式，進而對A 女強制猥褻得逞共
    計3 次，惟經A 母發覺後因顧慮其夫與B 男間之親屬情誼，
    以及A 女之父（下簡稱A 男）在監獄中已告知出監後再行處
    理，遲至96年7 、8 月間始由A 女之父母偕同A 女至臺北縣
    政府（現已改制為新北市政府，以下同）家庭暴力暨性侵害
    防治中心（下簡稱家暴暨性侵害防治中心）進行諮商輔導，
    並決意報警處理，始循線查悉上情。
二、案經A 女及A 母訴由臺北縣政府（現已改制為新北市政府）
    警察局報告臺灣板橋地方法院檢察署檢察官偵查起訴。
    理  由
壹、證據能力有無之認定
一、按被告以外之人於審判外之言詞或書面陳述，除法律有規定
    者外，不得作為證據。又被告以外之人於審判外之陳述，經
    當事人於審判程序同意作為證據，法院審酌該言詞陳述或書
    面陳述作成時之情況，認為適當者，亦得為證據。當事人、
    代理人或辯護人於法院調查證據時，知有第159條第1項不得
    為證據之情形，而未於言詞辯論終結前聲明異議者，視為有
    前項之同意，刑事訴訟法第159條第1項及第159條之5分別定
    有明文。查證人A 女、A 母於警詢時之陳述，雖均不合刑事
    訴訟法第159 條之2 、第159 條之3 有關傳聞法則例外之要
    件，惟公訴人、被告及辯護人就前開被告以外之人於審判外
    言詞陳述，於本院準備程序中均對於證據能力表示沒有意見
    ，且迄未於本案言詞辯論終結前聲明異議，而本院審酌該等
    言詞陳述作成之情況，核無違法取證及證明力明顯過低之瑕
    疵，亦認為以之作為證據為適當，故依諸上開規定，前揭證
    人A 女、A 母於警詢時之陳述，均具有證據能力。
二、另按被告以外之人於偵查中向檢察官所為之陳述，除顯有不
    可信之情況者外，得為證據，刑事訴訟法第159 條之1 第2
    項亦有明文。所謂不可信性情況，法院應審酌被告以外之人
    於陳述時之外在環境及情況，例如：陳述時之心理狀況、有
    無受到外力干擾等，以為判斷是否有形式上顯然不可採信之
    依據。查證人A 母、A 男及陳冬英於檢察官偵查時，係以證
    人之身份陳述，其後並經告以具結義務及偽證處罰，命證人
    朗讀結文後具結，係於負擔偽證罪之處罰心理下證述，並以
    具結擔保其供述之真實；此外，證人A 女、C 男於檢察官偵
    查時，亦係以證人之身份陳述，經告以證人A 女、C 男雖未
    滿16歲，不令具結，但仍應據實陳述，是上開證人A 母、A
    男、陳冬英、A 女及C 男均無受其他不當外力干擾之情形，
    是以證人A 母、A 男、陳冬英、A 女及C 男於偵查中在檢察
    官面前所為之證述，查無顯然不可信之情況，依上開刑事訴
    訟法第159 條之1 第2 項規定，自均得為證據。
貳、認定本案犯罪事實之證據及理由
一、訊據被告B 男固供承確有於上開時地經常前往其堂姪女即告
    訴人A 女之住處，且知悉A 女實際年齡之事實，惟矢口否認
    有何強制猥褻之犯行，辯稱：伊並沒有把A 女帶到房間把門
    鎖起來，是A 女跟她哥哥吵架，A 女跑到房間裡面哭，A 女
    叫伊進去，要求伊不要開門，伊要開門A 女則頂住門不讓伊
    開，伊跟A 女說有什麼事情，由伊來跟哥哥說，後來伊才把
    門打開，A 女那時候有把門鎖住，這種情形有十幾次，A 女
    跑進去的房間，是伊有去那裡住的時候所睡的房間，那段時
    間伊只有偶爾去住3 、4 次，但伊未曾用手摸A 女胸部及下
    體，A 女很喜歡粘伊，因為她從3 個月大，就由伊開始照顧
    5 年，那段時間，伊跟A 女的爸爸、媽媽一起在客廳，A 女
    會坐在伊大腿及趴在伊的身上，叫伊背她，在伊睡的房間裡
    面，伊並沒有把A 女抱在大腿上，伊跟A 女感情不錯，因為
    她很喜歡在沙發上蹦蹦跳跳云云。
二、經查：
（一）告訴人A 女於警詢時曾明確指稱：在今年（即指96年）1
      月到6 月時，叔叔（即指被告）住在伊家的時候亂摸伊的
      身體，那時候因為叔叔被他爸爸趕出去，就跑來伊家住，
      那時候伊爸爸入獄不在家，叔叔是從爸爸入獄快1 個月的
      時候來住伊家，所以大概是今年（96年）1 月的時候叔叔
      搬來伊家住，快六月的時候搬走，叔叔知道爸爸快回來了
      ，就趕快搬走了，叔叔第一次摸伊的時候，那時伊放寒假
      ，叔叔都是利用白天的時候摸伊，叔叔每天都會摸伊上廁
      所的地方（陰部），到2 月開學之後，叔叔就會在伊下課
      回來的時候摸伊，叔叔每次都是把伊叫去他睡覺的房間（
      那時候叔叔睡在伊家原本放東西的房間），他會叫伊過去
      一下，伊就會進去他的房間，叔叔會坐在床上抱著伊，把
      伊放在他的大腿上，摸伊的胸部和上廁所的地方，那時候
      他沒有穿衣服，只有穿一條內褲，伊不敢叫叔叔不要摸伊
      ，但伊有用手要把叔叔的手推開，可是都推不開，叔叔摸
      伊的時候哥哥也在家，他們在寫功課的地方，不知道叔叔
      有摸伊，叔叔摸伊的時候沒有脫掉伊的褲子，也不會把手
      伸進伊內褲內，只隔著外褲和內褲摸伊上廁所的地方（陰
      部），在叔叔摸伊第1 次之後，伊覺得很害怕，之後叔叔
      叫伊去他睡覺的地方，伊都很不想去，可是想不到什麼可
      以拒絕，叔叔摸伊很多次，次數不記得了，最後1 次摸的
      時間，伊也不記得了，伊只知道突然有一天，叔叔就搬走
      了，叔叔搬走的前一天，叔叔也有用他的手摸伊上廁所的
      地方，每次叔叔摸伊都是在叔叔睡覺的房間，每次大概10
      分鐘，結束後叔叔就叫伊去看電視，叔叔叫伊不能跟媽媽
      說，叔叔摸伊時，伊有反抗，伊不敢跟叔叔說不要，因伊
      很害怕，但伊一直把他的手弄開，但他的力氣很大，伊推
      不開等語（參見偵一卷第3 頁背面至第5 頁）；此間於偵
      查中又證稱：被告係伊叔叔，被告在95年12月到96年6 月
      ，在伊三峽復興路家中有摸伊胸部及尿尿的地方，第1 次
      是95年冬天被告剛來伊家沒多久，那時候被告叫伊過去他
      睡覺的房間，伊過去後他就抱伊，開始摸伊，隔著衣服、
      褲子摸伊的胸部及下體，伊有想推開他，但他還是繼續摸
      伊，他力氣很大，伊推不開他，被告摸伊時，只有穿一條
      內褲，應該是每一天都會摸伊，最後一次摸是在伊爸爸快
      回來前，被告就搬出去住，之後就沒有摸伊了等語（參見
      偵一卷第15頁）；其後於本院97年度訴字第5477號案件（
      以下簡稱本院另案）審理時亦證稱：「（辯護人問：被告
      在95年12月至96年間是否有一段時間常到妳家住妳家裡？
      ）對。」、「（辯護人問：被告抱你在腿上摸妳時，有無
      將手伸進妳衣服或褲子內？）沒有。」、「（辯護人問：
      被告在抱妳時，有碰到妳的胸部及下體時，被告身體有無
      任何變化？）他肚子那裡有一點點，但是我不曉得是什麼
      東西，好像右手有刺青。」、「（檢察官問：被告是把妳
      帶到哪個房間抱妳？）我們家換衣服的房間。」、「（檢
      察官問：被告抱妳時，他有無關門？）有。」、「（檢察
      官問：妳剛說妳不喜歡被告抱妳，那妳有無作出把他手推
      開或抗拒的動作？）有一次有把他推開，他有出力故意不
      讓我離開。因為我想說我已經有一次把他推開，他還故意
      不讓我推開，所以我想說我推開他也沒用，之後我就沒有
      推開。」、「（審判長問：被告帶妳進妳家放東西的房間
      後，他有無把房間鎖起來？）好像有。」、「（審判長問
      ：上述情形，有無曾經妳哥哥去敲門，但房門鎖起來的情
      況？）有。」、「（審判長問：大約何時被告才停止上述
      情形？）我爸爸快要回來之前他就走掉了。在他離開之前
      ，他帶我到房間摸我的情形一直都有。」、「（受命法官
      問：妳是否記得被告如何摸妳？）胸部及肚子，其他部分
      我已經沒有印象。」等語；嗣於本院審理時復證稱：「（
      審判長問：你之前有提到被告有在你家的房間裡面摸你，
      是否有此事？）有。」、「（審判長問：你是否還記得有
      摸過幾次？）不記得。」、「（審判長問：那時候家裡還
      有誰？）我哥哥還有我，媽媽不在家，媽媽去上班。」、
      「（審判長問：當時被告在你家摸你的時候，你爸爸在哪
      裡？）爸爸好像在入監執行。」、「（審判長問：被告在
      你家房間如何摸你？）我不記得。」、「（審判長問：你
      之前在警察局說被告叫你過去一下，你就會進他的房間，
      被告會坐在床上抱著你，把你放在他的大腿上，摸你的胸
      部，還有上廁所的地方，是否如此？）對。」、「（審判
      長問：那時候你是否有反抗或是表示不願意？）我不記得
      。」、「（審判長問：你之前在警察局那裡有提到，你有
      用手把被告的手推開但是都推不開，有無此事？）有。」
      、「（審判長問：被告每次摸你的時候，媽媽都不在家？
      ）媽媽都不在家。」、「（審判長問：你之前在警察局有
      提到說被告在九十六年一月到六月摸你，後來在檢察官作
      證的時候又提到在九十五年十二月到九十六年六月，是否
      如此，哪一段時間比較正確？）不記得。」、「（審判長
      問：剛才所述那段時間是否正確？）對。」、「（審判長
      問：被告摸你的時候，是否有脫掉你的衣服、褲子？）沒
      有。」、「（審判長問：你之前在警察局及檢察官那裡有
      沒有說謊？）沒有。」、「（審判長問：被告摸你的時候
      ，被告是否有穿衣服？）被告只有穿內褲。」、「（審判
      長問：被告摸你的時候，有沒有把房間門鎖起來？）是被
      告叫我把門鎖起來。」等語，是證人A 女歷次於警偵訊、
      本院另案審理及本院審理時所指述被告違反其意願而以徒
      手撫摸其胸部、下體為猥褻行為之證詞，除其中關於被告
      對其強制猥褻之詳細時間、次數及其本身如何抗拒等細節
      ，因距案發時間較為長久，以致嗣於本院審理之時，出現
      記憶模糊不清，而需進一步提示其先前於警偵訊時之指證
      用以喚起其記憶之外，另有關案發當時均係A 女之父B男
      因案入監服刑，A 女之母則因上班而均不在家，僅A 女之
      哥哥C 男在家，且被告叫A 女進入房間後，即會將房門鎖
      住，之後在房間內係以徒手隔著衣褲撫摸A 之胸部、下體
      ，而A 女則係用手欲將被告推開等之主要情節，所述前後
      一貫，彼此大致相符，並無任何指述不一或不合常理之明
      顯瑕疵存在，若非其自己親身經歷之事，自無可能一再清
      楚描述當時案發經過之主要輪廓，已難率予否認證人A 女
      所指證上開情節之真實性。
（二）其次，證人A女於偵查中曾明確指述：「（檢察官問：被
      告身上的特徵？）他有誌（應為「痔」之誤）。就如卷附
      我所畫的圖，都是在被告上半身。被告還有刺青，就在他
      的右手臂有兩顆愛心及一個箭的刺青。」等語；嗣於本院
      另案審理時亦進一步證稱：「（審判長問：妳上述被告的
      肚子上有一點一點，是否記得其顏色、數量？）很多、咖
      啡色。」、「（審判長問：妳上述被告手上的刺青，是否
      記得是何圖案？）有兩個愛心，一個弓箭穿過。」、「（
      審判長問：妳上述被告肚子上一點一點咖啡色，是淺還是
      深？）好像很深。」等語，不僅均能清楚指認被告身體之
      特徵，且其所指認之上開被告身體特徵，亦核與本院另案
      審理時當庭勘驗被告身體之結果，其肚臍下1 、2 公分確
      有深黑色圓狀，且左手下臂亦有1 支弓箭穿過2 顆愛心之
      刺青圖案一情（參見本院前案98年11月4 日審判筆錄第25
      頁至第26頁及卷附照片6 張），幾近吻合，參酌證人即A
      女之兄C 男於本院另案審理證稱：「（被告）手臂的特徵
      我沒有注意。」等語可知，相對於證人C 男而言，證人A
      女顯然經常與被告有近距離之身體接觸，否則自無可能對
      被告手臂上刺青圖案之身體特徵有如此印象深刻之記憶及
      描述，益見證人A 女上開指述被告多次將其抱在腿上後用
      手撫摸其胸部及下體之證詞，尚非無據，應值可採。至證
      人A 女所指證被告上開刺青圖案之位置係在「右手」之說
      法，雖與被告該刺青圖案之位置，實際上係位於「左手下
      臂」之客觀事實不相符合，惟身體左右手之辨別，常因觀
      察者所在位置之不同，而有造成誤判之可能，更何況依證
      人A 女所述其於當下正遭受被告以違反其意願方式強制猥
      褻，則其豈有多餘心思及注意力牢記被告刺青圖案究係在
      「左手」或「右手」？是殊難僅憑證人A 女此部分指述被
      告該刺青圖案之位置有誤，即遽指其所為指證有何瑕疵而
      不可採信之情事。
（三）再者，證人即A 女之兄C 男於偵查中曾證稱：被告約95年
      底常來伊家，早上來，媽媽工作回來後，他就走了，如果
      媽媽值夜班，他就來晚上，被告來伊家時，會把妹妹（即
      指A 女）帶到家中第2 個房間（放東西的房間）把門鎖起
      來，伊去叫他開門，但他一直不開門等語；嗣於本院另案
      審理時亦明確證稱：「（辯護人問：你是否知道被告會叫
      你妹妹到你家放東西的房間，然後抱你妹妹？）知道，因
      為叔叔每次都叫我妹妹到我們放東西的房間，有幾次妹妹
      出來後跟我講說叔叔抱她。」、「（檢察官問：當被告把
      你妹妹帶到你家東西的房間時，該房間會不會上鎖？）會
      ，因為我每次經過時都有去轉一下，就發現門是鎖著的。
      」、「（檢察官問：被告把你妹妹帶到你家放東西的房間
      ，約多久一次？）接近每天。」、「（檢察官問：被告是
      如何叫你妹妹進房間？）他是在我家放東西的房間門口叫
      她，妹妹一開始會進去，後來被告叫好幾次妹妹都不進去
      。」、「（受命法官問：媽媽在家時，叔叔會把妹妹帶到
      房間嗎？）不會，都是媽媽上班時。」、「（受命法官問
      ：每一次叔叔把妹妹帶到房間時，是否都會上鎖？）每一
      次，我都會去轉轉看。」等語，核與證人A 女上開指證被
      告均係在其母親不在家的時候叫其進入房間並把門鎖起來
      ，後來其都很不想進去該房間之情節，相互吻合，不僅足
      為證人A 女指述遭被告在房間內強制猥褻真實性之佐證，
      益見被告辯稱係因A 女與C 男吵架才會進入該房間向其哭
      訴並將房門反鎖之說詞，顯非實情，自不足採信。尤有甚
      者，被告招喚A 女進入房間後，若非從事不可告人之事，
      有何必要親自或要求A 女將房門鎖住？且事後又進一步捏
      造其與A 女單獨鎖在該房間內，係因A 女與C 男吵架後負
      氣向其告狀之事實？又設若被告與A 女單獨鎖在房間內係
      另有其他隱藏性之目的，未便全盤供出，然被告值此遭A
      女設詞誣陷其係在該房間內撫摸胸部及下體，以遂行強制
      猥褻行為之際，衡情已無再予隱瞞之必要，惟被告猶一再
      僅以前詞置辯，從未見被告於本院審理時就其與A 女單獨
      鎖在房間內，究係所為何事，據實以對，是其所辯自難憑
      採信。
（四）至證人A女關於被告究有無撫摸其下體一情，其後於本院
      另案審理中雖證稱「沒有印象」等語，嗣於本院審理時亦
      一度證稱：「（審判長問：被告是否有真的摸你尿尿的地
      方？）不記得。」、「（審判長問：你之前於警詢、偵查
      中有說被告有摸你的下體之後，在前案審理時你說他只有
      摸你的胸部及肚子，何者正確？）不記得了。」等語，均
      核與其先前於警詢及偵查中均能明確指證被告確有撫摸其
      下體之情節有所不符，惟按供述證據，前後雖稍有差異或
      矛盾，事實審法院非不可本於經驗法則，斟酌其他情形，
      作合理之比較，定其取捨，又供述證據之一部，認為真實
      者，予以採取，亦非證據法則所不許，因之告訴人指訴之
      證據前後縱有差異，事實審法院依憑告訴人前後之供述證
      據，斟酌其他證據，本於經驗法則與論理法則，取其認為
      真實之一部，作為論罪之證據，自屬合法，難謂所認事實
      與供述證據之部分不符，即指判決有證據上理由矛盾之違
      法（最高法院95年度台上字第2091號判決、94年度台上字
      第2703號判決參照）。查證人A 女於案發當時僅為國小幼
      童，年紀尚小，不論智識能力或社會經驗均甚淺薄，又遭
      逢有近親關係之被告撫摸身體為強制猥褻，其畏怖、恐懼
      及不知所措之心情，實不難想像，且因自案發當時起至本
      院另案審理或本院審理期日，時間已相距有2 、3 年以上
      之久，以致其對於案發經過之部分細節，記憶不清，實屬
      事理之常，斷不能僅因證人A 女事後已無法清楚指述被告
      確有撫摸其「下體」之證詞，即逕認其所為證詞與先前指
      述有所差異而不可採之瑕疵存在，此部分尚不足憑為被告
      有利之認定。此外，證人A 女於案發後之96年8 月4 日至
      同年10月21日，曾先後共10次至家暴暨性侵害防治中心接
      受心理諮商及輔導，此間經由社工師以諮商、晤談等方法
      ，本於評估當事人之認知、情感、行為及生理狀態等相關
      資料後，認「個案（即指A 女）在敘述過程中顯得生氣、
      憤怒、無助與悲傷。個案表示常會因為想起這件事而心情
      不好或發脾氣。在堂叔（即指被告）離開她家後個案覺得
      好多了不用再擔心被摸，但也覺得生氣不甘心，希望被告
      可以被關起來。」等情，有該中心98年10月30日北縣家防
      護字第0980009750號函可附諮商報告1 份附卷可參，益徵
      證人A 女於案發後確實出現創傷後之情緒反應，是證人A
      女指述遭被告強制猥褻之情節，實堪予採信。
（五）另證人A女固曾於偵查中明確證稱：伊有跟媽媽及媽媽的
      同事說過被告摸伊的事；伊跟媽媽說過遭被告摸過後，被
      告就沒有再摸伊的胸部及下體等語（參見偵一卷第15頁
      背面），且證人A母、證人即A母之同事陳冬英於偵查中  
      及本院審理時亦均證實確有其事，並一致證稱：那一天是
      95年11月30日，係由陳冬英問A女，結果A女大哭，後來伊
      等問A 女，A 女才說遭被告摸的事等語，是以辯護人乃據
      此為被告利益主張：證人A 女既已明確指述自其告知媽媽
      及同事陳冬英遭被告摸身體（依證人A 母、陳冬英之證詞
      ，係指95年11月30日）後，被告即無再撫摸其胸部及下體
      之行為，顯見被告並未於95年12月底起至96年6 月間有對
      A 女為強制猥褻之犯行。惟查：證人A 女於該次偵查中並
      未具體指明檢察官所訊問「和媽媽說過遭被告摸過」之時
      間，究係指「第1 次」向A 母及同事陳冬英陳述遭被告摸
      身體之時間，或係其後「再次」單獨向A 母陳述遭被告摸
      身體之時間，針對此點而言，參照證人A 女於本院另案審
      理時曾證稱：「（辯護人：那妳有無告訴妳爸媽或哥哥？
      ）事情過後，被告離開我家後一兩個月，我是跟我媽媽講
      的。」等語（參見本院另案98年11月4 日審判筆錄第4 頁
      ），以及證人A 母、證人即A 女之父C 男於本院審理時均
      一致證實A 母曾於C 男在監服刑期間「不止1 次」告知C
      男有關被告撫摸A 女身體之事實，足見證人A 女告知其母
      遭被告撫摸身體之次數，顯然「不止1 次」，是尚不能逕
      認證人A 女於上開偵查中所指「跟媽媽說過遭被告摸過後
      」之時間，即係指「第1 次」同時告知A 母及同事陳冬英
      之時（即95年11月30日），自無從進一步推論被告於上開
      時間後即未有對A 女為強制猥褻之行為，此部分不足採為
      被告有利之認定。
（六）況且，證人A女於事發當時年僅7歲，先前與被告係同居一
      處之「堂叔姪」至親關係，衡情實無隨意誣指被告犯罪之
      可能，而被告於本院準備程序中自承其與A 女感情很好，
      與A 女及A 母均無任何之嫌隙或不愉快之情事，是無論係
      證人A 女或A 母均無刻意設詞誣陷被告入罪之不良動機存
      在。至被告於本院準備程序時雖曾供稱：可能是伊跟堂哥
      （即指A 女之父A 男）有一點過節，伊堂哥煽動小孩子，
      因為當時伊在照顧小孩子，經濟能力不好，堂哥有叫伊去
      跟地下錢莊借錢，伊有叫他出一點錢要還錢，但他不願意
      ，所以跟他有疏離幾個月云云，惟其並未能進一步提出任
      何具體事證以實其說，自難僅憑其所片面所指「可能煽動
      」等推測之詞，即率予採信為真實；退一步言，即便被告
      所指其與A 男間確存有上開嫌隙，然就A 男而言，不過僅
      係回絕被告要求出錢清償債務而已，衡情並無進一步唆使
      證人A 女誣陷被告涉犯重罪之必要性及可能性；更何況，
      證人A 母於偵查中已明確證稱：「（檢察官問：為何事隔
      那麼久才報警？）最初我先生不願意報警，想說是自己的
      親人，因A 開始會常做惡夢，我想想還是報警。」等語（
      參見偵一卷第15頁背面）；證人C 男於本院另案審理時亦
      證稱：「當這件事被發現時，是爸爸（即指A 男）說因為
      被告是我們的親戚，所以不能告。我是在大人講話時聽到
      的。」等語（參見本院另案98年11月4 日審判筆錄第16頁
      ），均核與證人A 男於本院審理時證稱：「（審判長問：
      你在九十六年六月間就出監，為何後來才提告？）我帶A
      女去社會局作諮商，輔導老師要我提告我才告的，之前因
      為有親戚關係不好意思提告，而且想要給他一次機會。」
      等語相符，堪認證人A 男於案發後尚顧慮到其與被告間之
      親戚情誼，本不欲對被告追究刑責，自無被告所指「可能
      」因A 男與其有過節而煽動A 女誣陷其犯罪之情事，是被
      告上開所辯其係遭A 男唆使A 女設詞誣陷入罪，亦無非係
      一時卸責之詞，不足採信。
（七）準此，則本件證人A 女所指證遭被告強制猥褻之情節，要
      屬實情，堪值採信，而被告所辯上述諸節，無非俱係臨訟
      卸責之詞，委不足採，是以事證明確，被告上開犯行堪予
      認定，應依法論科。
三、按家庭暴力者，謂家庭成員間實施身體或精神上不法侵害之
    行為；家庭暴力罪者，謂家庭成員間故意實施家庭暴力行為
    而成立其他法律所規定之犯罪，家庭暴力防治法第2條第1款
    、第2款分別定有明文。被告為被害人A女之堂叔，且於本案
    案發之前，亦曾與被害人A女同住一處之事實，除為被告所
    是認之外，並經證人A女、A母於警詢時及偵查中指述明確，
    則被告與被害人A女間具有家庭暴力防治法第3條第2款、第4
    款所定之家庭成員關係自明，是被告對被害人A女為強制猥
    褻之犯行，係屬家庭成員間故意實施身體上不法侵害行為，
    即為家庭暴力防治法之家庭暴力罪，且構成刑法之妨害性自
    主罪，應依刑法之規定予以論罪科刑。又查被害人A女於案
    發之時年僅7歲，屬於刑法第221條第1項第2款所規定未滿14
    歲之女子，有代號與真實姓名對照表1 張附卷可按。是核被
    告所為，係犯刑法第222 條第1 項第2 款、第224 條之1 之
    加重強制猥褻罪。又被告先後3 次對A 女為加重強制猥褻之
    犯行，犯意各別，行為互異，應予分論併罰之。至公訴人雖
    認被告多次猥褻A 女之行為，係於密接之時地為之，應認係
    基於單一犯意，以數個舉動接續進行同一犯罪，而侵害同一
    法益，在刑法評價上難以強行分割，應為接續犯而論以一罪
    ，惟按接續犯乃指行為人之數行為，於同一或密切接近時、
    地實行，侵害同一法益，而其各行為之獨立性極為薄弱，依
    一般社會健全觀念，實難以強行分開，且在刑法評價上，以
    視為數個舉動之接續作為，合為包括之一行為，較為合理而
    言，是自其行為延續性觀察，固然必存有一段時間之特徵，
    但亦非毫無限制，倘竟綿延數月或經年，即難為一般社會健
    全觀念所允許，無評價為一個行為概念之餘地，且觀諸猥褻
    行為，通常以行為人發洩性慾完畢，作為認定猥褻次數之計
    算，區別不難，獨立性亦強，於經驗、論理上，殊難想像累
    月經年之長期多次猥褻，可以符合接續犯之行為概念（最高
    法院99年度台上字第6523號判決參照），是此部分公訴意旨
    ，容有未洽，附此敘明。另按兒童及少年福利法第70條第1
    項固規定對少年犯罪者，加重其刑至二分之一，惟該條項但
    書明文規定：「但各該罪就被害人係兒童及少年已定有特別
    處罰規定者，不在此限」。查本件被告對於未滿14歲之女子
    所犯強制猥褻罪，即係以被害人之年齡為未滿14歲為其處罰
    之特殊要件，自無再依兒童及少年福利法加重處罰之餘地，
    附此敘明。     
四、爰審酌被告先前有違反肅清煙毒條例及公共危險等之前科紀
    錄（有臺灣高等法院前案紀錄表1 份在卷可參），素行不良
    ，且其係被害人A 女之堂叔，不知善盡保護教養自己年幼堂
    姪女之責，為逞個人之私慾，竟一再長期以撫摸胸部及下體
    方式對之強制猥褻，不僅造成被害人幼小之身心受有傷害，
    亦嚴重破壞社會之善良風氣以及親情倫常，惡性不輕，復參
    酌其犯罪動機、目的、手段、智識程度、與被害人之平日關
    係以及自始否認全部犯行，且從未出面與被害人和解，表達
    歉意，難認有絲毫悔意之犯後態度等一切情狀，各量處如主
    文所示之刑，並定其應執行之刑，以示懲戒。
參、不另為無罪諭知部分
一、公訴意旨另以：被告基於強制猥褻之接續犯意，自95年12月
    起至96年6 月初某日之期間內，在A 女之上開住處內，趁A
    母外出工作，僅有A 女及其兄C 男在家之相同機會，招喚A
    女進入上開住處之置物房間後，旋即將房門反鎖，並將A 女
    抱至其大腿上，不顧A 女之推阻，以手強行撫摸A 女之胸部
    及下體等處，並命A 女不得將此事告知他人，以此方式而對
    A 女強制猥褻得逞多次（上開事實欄一、所指之3 次強制猥
    褻行為除外），因認被告亦涉有此部分加重強制猥褻之罪嫌
    云云。
二、按犯罪事實應依證據認定之，無證據不得認定犯罪事實；又
    不能證明被告犯罪者應諭知無罪之判決，刑事訴訟法第154 
    條第2項、第301條第1項分別定有明文。至刑事訴訟法上所
    謂認定事實之證據，係指足以認定被告確有犯罪行為之積極
    證據而言，該項證據自須適合於被告犯罪事實之認定，始得
    採為斷罪資料；且事實之認定應憑證據，如未發現相當證據
    ，或證據不足以證明，自不能以推測或擬制之方法，以為裁
    判之依據。次按認定不利於被告之事實，須依積極證據，茍
    積極之證據不足為不利於被告事實之認定，即應為有利於被
    告之認定，更不必有何有利之證據，而此用以證明犯罪事實
    之證據，猶須於通常一般人均不至於有所懷疑，堪予確信其
    已臻真實者，始得據以為有罪之認定，倘其證明尚未達到此
    一程度，而有合理性之懷疑存在，致使無從為有罪之確信時
    ，即應為無罪之判決，最高法院82年度臺上字第163號著有
    判決、同院76年度臺上字第4986號、30年度上字第816號及
    最高法院29年上字第3105號、40年臺上字第86號亦分別著有
    判例可資參照。
三、上開公訴意旨認被告有先後多次對A 女為強制猥褻之犯行，
    無非係以證人A 女於警詢時指證「‧‧‧叔叔每天都會摸我
    上廁所的地方（陰部）‧‧‧」等語；嗣於偵查中又證稱「
    （檢察官問：被告摸你次數？）應該是每一天都會摸我。」
    等語，且證人C 男於本院另案審理時亦證稱：「（檢察官問
    ：被告把你妹妹帶到你家放東西的房間，約多久一次？）接
    近每天。」等語為主要論據。惟查：
（一）證人A 女於警詢時雖係指證：「‧‧‧叔叔第一次摸我的
      時候那時我放寒假，叔叔都是利用白天摸我，叔叔每天都
      會摸我上廁所的地方（陰部）。到了2 月開學之後，叔叔
      就會在我下課回來的時候摸我‧‧‧」、「‧‧‧每次叔
      叔都是利用媽媽上班的時間摸我」等語，惟證人A 母於警
      詢時已明確指稱：「我上班的時間不固定，我在一間小診
      所上班，一個星期換一次排班，一週會有2 、3 天晚班，
      那時候的晚班是下午2 點到下午10點，白天班那時是早上
      8 點下午4 點」等語，由是可知，證人A 母並非每天都是
      輪值晚班，而白天班亦僅上班至下午4 點，則被告是否仍
      有機會於96年2 月份以後之「每天」，在A 女下午4 點多
      放學回家後之時間，趁A 母不在家之機會，多次對A 女為
      強制猥褻之行為，誠值懷疑，是自難僅依證人A 女此部分
      之片面指證，即遽認定被告自95年12月間起至同年6 月間
      為止之「每天」，均有多次對A 女為強制猥褻之犯行；
（二）其次，證人C 男雖於本院另案審理時指證被告「接近每天
      」會把A 女帶到其住處內放東西之房間，惟其並未特定其
      起迄時間為何，尚不能遽認其所證述「接近每天」之本意
      ，確係含蓋95年12月間起至同年6 月間止之「每天」，且
      無論依證人A 女於警詢、偵查中、本院另案審理及本院審
      理之證詞，均無從認定被告「每次」將A 女帶至該房間內
      之時，均有對A 女為強制猥褻之犯行，自不能以證人C 男
      上開證詞作為被告確有於上開期間之每日，均有對A 女為
      強制猥褻犯行之佐證；
（三）況且，證人A 女於本院審理時僅能證稱：「（檢察官問：
      你是否記得被告叫你進去房間對你亂摸，大概有幾次？）
      不記得。」、「（檢察官問：有沒有超過一次？）有。」
      、「（檢察官問：有沒有超過二次？）有。」、「（檢察
      官問：有沒有超過三次？）我不知道。」等語，足徵證人
      A 女於案發後猶能明確證實被告對其強制猥褻犯行之次數
      為3 次（因確認超過2 次，但無法確認超過3 次），則本
      諸罪疑唯有利於行為人之原則，自應認被告於95年12月間
      起至同年6 月間止之期間內，確有3 次對A 女為強制猥褻
      之行為，尚不足進一步推論被告另有於上開期間之「每日
      」先後多次對A 女為強制猥褻之犯行。
（四）綜上所述，依本院調查證據之結果，公訴人所舉相關事證
      均不足以證明被告確另有上開公訴意旨所指多次加重強制
      猥褻之犯行，則揆諸前揭之說明，自屬不能證明被告有此
      部分之犯罪，惟公訴意旨認此部分與被告上開經論罪科刑
      之加重強制猥褻之犯行，具有接續犯之實質上一罪關係，
      而屬於同一案件，爰均不另為無罪之諭知，末此敘明。
據上論斷，應依刑事訴訟法第299 條第1 項前段，刑法第222 條
第1 項第2 款、第224 條、第224 條之1 、第51條第5 款，判決
如主文。
本案經檢察官黃嘉妮到庭執行職務。
中    華    民    國    100    年    4    月    29    日
                          刑事第十八庭
                                審判長法  官  楊仲農
                                      法  官  楊筑婷
                                      法  官  謝梨敏
上列正本證明與原本無異。
如對本判決不服，應於送達後10日內，向本院提出上訴狀（上訴
狀應記載具體上訴理由並應抄附繕本）告訴人或被害人如對於本
判決不服者，應具備理由請求檢察官上訴，其上訴期間之計算係
以檢察官收受判決正本之日期為準。
                                      書記官  田世杰
中    華    民    國   100    年    5     月    4     日
附錄本案科刑論罪法條：
中華民國刑法第222條：
（加重強制性交罪）
犯前條之罪而有下列情形之一者，處 7 年以上有期徒刑：
一、二人以上共同犯之者。
二、對未滿十四歲之男女犯之者。
三、對精神、身體障礙或其他心智缺陷之人犯之者。
四、以藥劑犯之者。
五、對被害人施以凌虐者。
六、利用駕駛供公眾或不特定人運輸之交通工具之機會犯之者。
七、侵入住宅或有人居住之建築物、船艦或隱匿其內犯之者。
八、攜帶兇器犯之者。
前項之未遂犯罰之。

中華民國刑法第224條：
（強制猥褻罪）
對於男女以強暴、脅迫、恐嚇、催眠術或其他違反其意願之方法
，而為猥褻之行為者，處 6 月以上 5 年以下有期徒刑。

中華民國刑法第224條之1：
犯前條之罪而有第 222 條第 1 項各款情形之一者，處 3 年以
上10 年以下有期徒刑。